臺灣板橋地方法院交通事件裁定　　　　　　　　　　九十三年度交聲字第一○○號
　　原處分機關　交通部公路總局臺北區監理所板橋監理站
　　異　議　人　甲○○
　　即受處分人
右列受處分人因違反道路交通管理處罰條例案件，對於交通部公路總局臺北區監理所
板橋監理站於民國九十三年一月十四日以板監違字第裁四一─Ｃ00000000號
所為之裁決處分（原舉發案號：臺北縣政府警察局九十二年十一月四日北縣警交字第
Ｃ00000000號），聲明異議，本院裁定如左：
    主  文
異議駁回。
    理  由
一、按汽車裝載時，所載貨物滲漏、飛散或氣味惡臭者，處汽車駕駛人新台幣（以下
    同）三千元以上九千元以下罰鍰；又汽車駕駛人有上開行為時，除依原條款處罰
    還外，並記違規點數二點。道路交通管理處罰條例第三十條第一項第二款及同條
    例第六十三條第一項第二款分別定有明文。復按汽車裝載時，裝載容易滲漏、飛
    散、氣味惡臭之貨物，能防止其發洩者，應嚴密封固，裝置適當，道路交通安全
    規則第七十七條第一項第一款亦有規定。再按裝載砂石、土方之傾卸框式大貨車
    及傾卸框式半拖車，公路監理機關經檢驗查核其已依高速公路交通管制規則第十
    八條第一項第一款及道路交通安全規則第七十七條第一項第一款之規定，裝設機
    械式可密覆裝置或備有帆布能緊密覆蓋貨廂裝置及標示者，即登檢為砂石專用車
    ，裝載砂石土方車輛使用專用車輛或專用車廂規定第三條第七款另有明文。
二、原處分意旨略以：異議人即受處分人甲○○於民國九十二年十一月四日二十一時
    五十分許，駕駛車牌號碼ＮＪ─九六六號營業貨運曳引車，行經臺北縣樹林市○
    ○街○段十號前，因「載運（五分石）顆已超出左右車身欄板旁，行駛道路中未
    蓋妥帆布沿途飛散」，經警攔停當場舉發，乃依道路交通管理處罰條例第三十條
    第一項第二款及同條例第六十三條第一項第二款之規定，裁處罰鍰三千元，並記
    違規點數二點。
三、異議意旨略以：異議人載五方石由工地到路口，經警員攔下，到亞洲水泥廠過磅
    ，並未超載，但警員仍百般刁難，先要求異議人打方向燈，結果異議人均符合標
    準，後來指稱異議人掉石頭，舉發滲漏，異議人稱說「石頭」不會滲漏，而相片
    所照係因警員要求異議人開帆布所掉落所致，可由廠區內警衛可以佐證，另警員
    稱此台車小心，本人因此喪失工作，爰聲明不服請求撤銷原處分云云。
四、經查：
（一）異議人即受處分人甲○○確於民國九十二年十一月四日二十一時五十分許，駕
      駛車牌號碼ＮＪ─九六六號營業貨運曳引車，行經臺北縣樹林市○○街○段十
      號前，因所載運之五分石已超出左右車身欄板旁，行駛道路中未蓋妥帆布沿途
      飛散，經警攔查當場舉發之違規事實，有臺北縣政府警察局九十二年十一月四
      日北縣警交字第Ｃ00000000號舉發違反道路交通管理事件通知單影本
      一紙及現場照片六幀附卷可稽，復經臺北縣政府警察局樹林分局查處無誤，有
      上開分局九十二年十二月八日樹警交裁字第○九二○○四四一二九書函影本一
      份在卷足參。
（二）異議人雖執前揭情詞為辯，然經本院詳查附卷之查獲當時所拍攝之照片，觀諸
      該照片之曳引車之車斗確實有五方石並夾雜砂石裸露於帆布外而未能緊密覆蓋
      ，而五方石並有隨時掉落之虞，且該小砂石更滲漏於左右兩側之欄板上，是異
      議人斯時應確有駕駛砂石車所載貨物滲漏之違規情事；復查，依附卷之二十一
      時五十九分及二十二時零分所拍攝之照片，見異議人所載砂石之高度顯高於其
      車斗高度，是以異議人所辯，該滲漏係因警員要求開帆布所致，顯與常理不合
      ，無可採信。
（三）再者，道路交通管理處罰條例第三十條第一項第二款之規定，其立法意旨係在
      防止所裝載之貨物滲漏、掉落、飛散或臭氣外洩致生危害交通安全或污染道路
      環境之行為，而異議人上開駕車滲漏砂石之事實，業已與上述立法意旨有違，
      且依上開裝載砂石土方車輛使用專用車輛或專用車廂規定之法文，砂石車上本
      即應有機械式可密覆裝置或備有帆布能緊密覆蓋貨廂之裝置，其目的即在於防
      止危害交通安全或污染道路環境之行為發生。異議人既已違反上開法律禁制規
      定，復未能證明已盡防止砂石滲漏之義務，僅空言以因警員要求開帆布所致云
      云置辯，無非事後卸責之詞，要無足採。
（四）至於異議人聲請傳喚前開廠區之警衛為證人，以佐證其係因警員要求開帆布所
      掉落所致乙節，然查，異議人所駕駛之曳引車確有砂石滲漏並裸露於帆布外之
      違規事實，有舉發當時之照片足資證明，證人之證述亦無足推翻此一事實，本
      院認並無傳喚調查之必要，併此敘明。又交通警察掣單舉發違反道路交通管理
      處罰條例所列之違規事實，本質上為行政處分，係公務員基於職務上之權力，
      依法就特定之具體事件所為之具公法上效果之單方面行政行為，是該處分自有
      相當之公信力，是異議人既未能提出其他證據以資證明其確無違規行為，異議
      人空言辯解，顯係卸責之詞，無足採信。綜上所述，異議人於上揭時、地違規
      之事實，應堪認定，是原處分機關據以援引上開規定，對異議人裁處罰鍰三千
      元，並記違規點數二點，於法並無違誤或不當之處。本件異議為無理由，應予
      駁回。
五、據上論斷，應依道路交通案件處理辦法第十九條，裁定如主文。
中      華      民      國    九十三    年      一      月    二十九    日
                                  臺灣板橋地方法院交通法庭
                                          法 官 潘  翠  雪
右正本證明與原本無異。
如不服本裁定，應於裁定送達後五日內向本院提出抗告狀。
                                          書記官    江文彬
中      華      民      國    九十三    年      二      月      二      日
